---
title: "Belegarbeit"
author: "Leander Engel - 580552  <br>HTW Berlin - Analyse medizinischer Daten (FB4)<br>Aufischt: Tatiana Ermakova"
date: "`r Sys.Date()`"
output: 
  html_document:
    toc: true
    toc_depth: 3
    number_sections: false
    smoth_scroll: true
---

```{r setup, include=FALSE}
knitr::opts_chunk$set(echo = TRUE)
library(ggplot2)
library(dplyr)
```

## Abstract

In dieser Belegarbeit wird der Einfluss von körperlicher Aktivität und BMI-Kategorie auf die Schlafqualität und -dauer erforscht. Der zugrundeliegende Datensatz bietet umfangreiche Informationen zu Schlafgewohnheiten, körperlicher Aktivität, BMI-Kategorien und anderen gesundheitsrelevanten Variablen. Eine Reihe statistischer Analysen hat die Beziehungen zwischen diesen Faktoren gründlich untersucht. Es zeigen sich signifikante Zusammenhänge: Mehr körperliche Aktivität korreliert positiv mit längerer Schlafdauer und besserer Schlafqualität, während ein höherer BMI negativ mit diesen Schlafparametern assoziiert wird. Zudem zeigen die Daten, dass verschiedene Niveaus der körperlichen Aktivität und unterschiedliche BMI-Kategorien mit deutlich unterschiedlichen Schlafqualitäten und -dauern einhergehen. Diese Erkenntnisse liefern wertvolle Einblicke in die Bedeutung eines gesunden Lebensstils für die Schlafqualität und könnten theoretisch als Basis für weitere Forschungen dienen. Sie zeigen auch die Wichtigkeit, sowohl körperliche Aktivität als auch Gewichtsmanagement zu berücksichtigen, um die Schlafgesundheit zu verbessern und ein gesundes Leben zu führen.

## Einleitung

Die Wichtigkeit von Schlaf für die menschliche Gesundheit und das Wohlbefinden ist allgemein bekannt Guter Schlaf unterstützt die körperliche Gesundheit, emotionale Stabilität und kognitive Fähigkeiten. In der heutigen schnelllebigen Gesellschaft, in der Schlafstörungen immer häufiger auftreten, ist es entscheidend, die verschiedenen Faktoren zu verstehen. Besonders die die Schlafqualität beeinflussen. Hierbei stehen zwei Aspekte besonders im Vordergrund: körperliche Aktivität und der Body Mass Index (BMI).

Körperliche Aktivität ist für ihre zahlreichen Gesundheitsvorteile bekannt, einschließlich der Verbesserung der Schlafqualität. Gleichzeitig ist ein ungesunder BMI, der Übergewicht oder Untergewicht anzeigt, mit verschiedenen Schlafproblemen wie Schlafapnoe und Insomnie verbunden. 

Die zentrale Frage dieser Arbeit lautet daher: „Wie beeinflussen körperliche Aktivität und BMI-Kategorie die Schlafqualität und -dauer?“ Diese Frage ist aus mehreren Gründen wichtig. Erstens kann das Verständnis der Beziehung zwischen körperlicher Aktivität, Körpergewicht und Schlaf dazu beitragen, effektivere Strategien zur Verbesserung der Schlafgesundheit entwickeln. Zweitens können die Erkenntnisse spezifische Empfehlungen für verschiedene Personengruppen ermöglichen. Insbesondere für Personen mit Übergewicht oder Schlafstörungen. Schließlich kann die Untersuchung dieser Beziehungen unser Wissen über die Wechselwirkungen zwischen Lebensstilfaktoren und Gesundheit erweitern.

## Grundlagenteil

Schlafqualität und Schlafdauerdauer sind essentielle Gesundheitsindikatoren. Die Schlafqualität, ist die Erholsamkeit und Störungsfreiheit des Schlafes, während die Schlafdauer die Gesamtzeit des Schlafes misst. Körperliche Aktivität, definiert als jede Skelettmuskelbewegung, die Energie verbraucht, variiert in ihrer Intensität von leicht bis intensiv. Der Body Mass Index (BMI) ist ein Maß für das Körpergewicht, berechnet durch das Körpergewicht in Kilogramm geteilt durch das Quadrat der Körpergröße in Metern und dient zur Klassifizierung von Gewichtskategorien (in unserem Fall - Normal, Overweight und Obese).
<br><br>
**Bisherige Arbeiten zu diesem Thema**<br>
Bisherige Arbeiten zu diesem Thema zeigen, dass körperliche Aktivität und der Body-Mass-Index (BMI) wichtige Faktoren für die Schlafqualität und -Schlafdauer sind. Eine Studie fand heraus, dass bei sechs- bis zehnjährigen Kindern eine höhere körperliche Aktivität zu einer verbesserten Schlafqualität führte und dabei der Schlaf selbst keinen Einfluss auf die körperliche Aktivität am nächsten Tag hatte. Außerdem wurde eine negative Beziehung zwischen dem BMI und der Schlafdauer festgestellt (Ekstedt et al., 2013). Eine weitere Untersuchung bestätigte, dass kurze Schlafdauer bei Kindern (Quebec) unabhängig von Kalorienaufnahme und körperlicher Aktivität mit Übergewicht und Adipositas assoziiert war (Chaput et al., 2011).
<br><br>
**„State of the Art“**<br>
Aktuelle Forschungsergebnisse zeigen, dass Übergewicht und Schlafstörungen sowohl mit endokrinen und metabolischen Veränderungen als auch mit Herz-Kreislauf-Erkrankungen in Verbindung stehen. Eine Studie ergab, dass ein höherer BMI mit kürzerer Gesamtschlafzeit verbunden war und dass sesshaftes Verhalten, insbesondere bei Männern, die Beziehung zwischen BMI und Schlafdauer vermittelte (Carneiro-Barrera et al., 2020). Eine andere Studie, die bei Studenten durchgeführt wurde, fand heraus, dass bessere Schlafqualität mit einem niedrigeren BMI assoziiert war und das insbesondere bei geringem Aktivitätsniveau (Pilcher et al., 2020).

## Hauptteil

### Quelle und Herkunft der Daten 
Der Datensatz, der für diese Analyse verwendet wird, stammt von Kaggle und ist speziell auf den Bereich Schlaf, Gesundheit und Lebensstil ausgerichtet. Er umfasst eine Vielzahl von Daten, die von Menschen über verschiedene Aspekte ihres Schlafverhaltens, ihrer körperlichen Aktivität, ihres Stresslevels und weiterer gesundheitsbezogener Faktoren gesammelt wurden. Der Ursprung dieses Datensatzes ist ein synthetischer Datensatz von Kaggle, dennoch wurd versucht die Werte relativ realistisch darzustellen[Schlaf Datensatz](https://www.kaggle.com/datasets/uom190346a/sleep-health-and-lifestyle-dataset/data). 

### Datensatz erklärung
Bevor ich die Forschungsfrage anhand des Datensatzes zu beantworten, werde ich erstmal eine allgemeine übersicht über den Datensatz schaffen.
```{r}
sleep_data <- read.csv("C:/Users/leand/OneDrive/Desktop/Analyse medizinischer Daten/AnalyseMedizinischerDaten/Sleep_health_and_lifestyle_dataset.csv")
```
Erster Blick in die Daten
```{r}
head(sleep_data, 5)
```
Anzahl Beobachtungen (Reihen) und Variablen (Spalten)
```{r}
dim(sleep_data)
```
Datentypen der Variablen
```{r}
str(sleep_data)
```
Zusätzlich auf Nullwerte überprüfen
```{r}
colSums(is.na(sleep_data))
```
Anzahl einzigartiger Ausprägungen jeder Variable
```{r}
sapply(sleep_data, function(x) length(unique(x)))
```
### Datensatz bereinigen
Für unsere Analyse ist eine genaue Datenbereinigung ein wichtiger Teil. Der Vorgang beinhaltet das Erkennen und Berichtigen von Unstimmigkeiten, das ausgleichen fehlender Daten sowie das Gewährleisten der Genauigkeit der Datentypen, um so zuverlässige und aussagekräftige Ergebnisse unserer Analyse sicherzustellen.<br> 

Einige Auffälligkeiten können wir schon sofort verbessern:

* ID für jede Beobachtung einzigartig, werden wir für weitere Analysen nicht benötigen
* Gedoppelte BMI Kategorie 'Normal' und 'Normal Weight' kann zusammengelegt werden

Zur Sicherheit setzen wir die EDA und Transformationen mit einem neuen DataFrame fort, damit wir jederzeit nochmal die Originaldaten hinzuziehen können.
```{r}
# Kopie des DataFrames für weitere Analyse und Transformationen
sleep_health_copy <- sleep_data

# ID entfernen
sleep_health_copy <- subset(sleep_health_copy, select = -Person.ID)

# Normal & Normal Weight zusammenlegen
sleep_health_copy$BMI.Category  <- ifelse(sleep_health_copy$BMI.Category  == "Normal Weight", "Normal", sleep_health_copy$BMI.Category)

head(sleep_health_copy)

```
Numerische und kategorische Spalten identifizieren, damit wir unterschiedliche Visualisierungen anwenden können.
```{r}
# numerische Spalten
numerical_columns <- names(sleep_health_copy)[sapply(sleep_health_copy, is.numeric)]

numerical_columns_list <- as.list(numerical_columns)

numerical_columns_list
```

```{r}
# kategorischen Spalten
categorical_columns <- names(sleep_health_copy)[sapply(sleep_health_copy, function(x) is.factor(x) || is.character(x))]

categorical_columns_list <- as.list(categorical_columns)

categorical_columns_list
```
Statistische Werte für jede Variable
```{r}
summary(sleep_health_copy)
```
### Datensatz visualisieren

Verteilungen der numerischen Variablen visualisieren. 
```{r}
plot_histograms_custom_color <- function(sleep_health_copy, bins = 10, color = "lightblue") {
  numeric_cols <- sleep_health_copy[sapply(sleep_health_copy, is.numeric)]
  
  par(mfrow=c(2, 2), mar=c(4, 4, 2, 1))

  for (col in colnames(numeric_cols)) {
    hist(numeric_cols[[col]], main=col, xlab=col, breaks=bins, col=color)
  }
}

plot_histograms_custom_color(sleep_health_copy, bins = 10, color = "lightblue")

```
<br>Verteilung der kategorischen Variablen in Balkendiagrammen
```{r}
# Balkendiagramm Gender
gender_counts <- table(sleep_health_copy$Gender)
barplot(gender_counts, main="Verteilung von Gender", col="#87CEEB", width=1, las=1)

# Balkendiagramm Berufe
occupation_counts <- table(sleep_health_copy$Occupation)
barplot(occupation_counts, main="Verteilung von Occupation", col="#87CEEB", width=2, las=2)

# Balkendiagramms BMI
bmi_category_counts <- table(sleep_health_copy$BMI.Category)
barplot(bmi_category_counts, main="Verteilung von BMI Category", col="#87CEEB", width=1, las=1)

# Balkendiagramm Sleep Disorder
sleep_disorder_counts <- table(sleep_health_copy$Sleep.Disorder)
barplot(sleep_disorder_counts, main="Barchart von Sleep Disorder", col="#87CEEB", width=1, las=1)

```
<br>Nachdem wir eine umfassende Übersicht über den Datensatz erstellt haben, konzentrieren wir uns nun auf die spezifischen Daten im Zusammenhang mit unserer Forschungsfrage.
```{r}
options(repr.plot.width=10, repr.plot.height=6)

ggplot(data=sleep_health_copy, aes(x=Age, y=Sleep.Duration)) +
  geom_line(color='lightblue') +
  ggtitle('Durchschnittliche Schlafdauer nach Alter') +
  xlab('Alter') +
  ylab('Schlafdauer in Std.')
```

Dies Diagramm zeigt, wie sich die durchschnittliche Schlafdauer mit dem Alter verändert. Dies ist relevant für die Forschungsfrage, da es Aufschluss darüber gibt, ob das Alter einen Einfluss auf die Schlafgewohnheiten hat.

```{r}
# Prozentsatz Schlafstörungen pro BMI-Kategorie
disorder_percentage_by_bmi <- sleep_health_copy %>%
  group_by(BMI.Category, Sleep.Disorder) %>%
  summarise(Count = n()) %>%
  mutate(Total = sum(Count), Percentage = Count / Total * 100)

ggplot(disorder_percentage_by_bmi, aes(x=BMI.Category, y=Percentage, fill=Sleep.Disorder)) +
  geom_bar(stat="identity", position=position_dodge()) +
  labs(title='Grouped Bar Chart of Sleep Disorders by BMI Category',
       x='BMI Category',
       y='Percentage per group') +
  theme(axis.text.x = element_text(angle = 0, hjust = 0.5))
```

Diagramm visualisiert den Prozentsatz von Schlafstörungen nach BMI-Kategorie. Es hilft, den Zusammenhang zwischen dem BMI und dem Auftreten von Schlafstörungen zu verstehen, was für die Forschungsfrage relevant ist, um festzustellen, ob der BMI die Häufigkeit von Schlafstörungen beeinflusst.
```{r}
# Überlappende Dichtediagramme Schlafdauer (gruppiert nach BMI-Kategorie)
ggplot(sleep_health_copy, aes(x = Sleep.Duration, fill = BMI.Category)) +
  geom_density(alpha = 0.5) +
  labs(title = "Überlappende Dichtediagramme für Schlafdauer nach BMI-Kategorie")
```

Darstellung in Form von überlappenden Dichtediagrammen zeigt die Verteilung der Schlafdauer in Abhängigkeit von verschiedenen BMI-Kategorien. Sie ermöglicht einen visuellen Vergleich der Schlafdauer zwischen den verschiedenen BMI-Gruppen und trägt zur Beantwortung der Forschungsfrage bei, ob es Unterschiede in der Schlafdauer zwischen den BMI-Kategorien gibt.

```{r}
# Mittelwerte
average_data <- sleep_health_copy %>%
  group_by(BMI.Category) %>%
  summarise(Avg_Sleep_Duration = mean(Sleep.Duration, na.rm = TRUE), 
            Avg_Sleep_Quality = mean(Quality.of.Sleep, na.rm = TRUE))

# Gruppierte Balkendiagramme
ggplot(average_data, aes(x = BMI.Category)) +
  geom_bar(aes(y = Avg_Sleep_Duration), stat = "identity", position = position_dodge(), fill = "lightblue") +
  geom_bar(aes(y = Avg_Sleep_Quality), stat = "identity", position = position_dodge(), fill = "red") +
  labs(title = "Gruppierte Balkendiagramme für Schlafdauer und -qualität nach BMI-Kategorie")
```

Diese Diagramme zeigen die durchschnittliche Schlafdauer und Schlafqualität in verschiedenen BMI-Kategorien. Sie helfen bei der Beantwortung der Forschungsfrage, ob es Unterschiede in diesen Schlafparametern zwischen den BMI-Gruppen gibt.

```{r}
# Facetten-Scatterplots - körperliche Aktivität und Schlafvariablen (gruppiert nach BMI-Kategorie)
ggplot(sleep_health_copy, aes(x = Physical.Activity.Level, y = Sleep.Duration)) +
  geom_point() +
  facet_wrap(~ BMI.Category) +
  labs(title = "Facetten-Scatterplots für körperliche Aktivität und Schlafdauer, gruppiert nach BMI-Kategorie")
```

Hier sind Facetten-Scatterplots, die die Beziehung zwischen körperlicher Aktivität und Schlafdauer in verschiedenen BMI-Kategorien darstellen. Diese helfen dabei zu prüfen, ob es Unterschiede in dieser Beziehung je nach BMI gibt.

```{r}
# Violin-Diagramme Schlafdauer (gruppiert nach BMI-Kategorie)
ggplot(sleep_health_copy, aes(x = BMI.Category, y = Sleep.Duration, fill = BMI.Category)) +
  geom_violin() +
  labs(title = "Violin-Diagramme für Schlafdauer nach BMI-Kategorie")
```

Hier sind Violin-Diagramme, die die Verteilung der Schlafdauer in verschiedenen BMI-Kategorien zeigen. Dies ermöglicht einen Vergleich der Schlafdauer zwischen den BMI-Gruppen.
<br> <br>

Nachdem ich nun visuelle Darstellungen der Schlafparameter betrachtet habe, werde ich nun verschiedene statistische Tests durchführen, um die Zusammenhänge und Unterschiede genauer zu analysieren.

### Hauptanalyse

In diesem Teil der Arbeit fokussiere ich mich auf die Hauptelemente der Untersuchung, indem wir einen umfassenden Datensatz analysieren, der Informationen zu körperlicher Aktivität, BMI-Kategorie sowie Schlafqualität und -dauer enthält. Das primäre Ziel ist es, fundierte und datengestützte Antworten auf die zentrale Forschungsfrage zu ermitteln: „Wie beeinflussen körperliche Aktivität und BMI-Kategorie die Schlafqualität und -dauer?“

Jeder Schritt der Analyse zielt darauf ab, die Beziehungen zwischen diesen Faktoren zu endecken und Einblicke in die Auswirkungen von Lebensstil und körperlicher Verfassung auf die Schlafgesundheit zu erlangen. Ich habe eine Reihe von statistischen Tests durchgeführt, um die Verbindung zwischen körperlicher Aktivität, BMI-Kategorie und der Qualität sowie Dauer des Schlafes zu untersuchen. Jeder dieser Tests wurde ausgewählt, um spezifische Fragen zu beantworten und Erkenntnisse aus den vorhandenen Daten zu gewinnen, beginnend mit der Korrelationsanalyse.

**Korrelationsanalyse** 

Die Korrelationsanalyse wurde eingesetzt, um die Stärke und Richtung der Beziehung zwischen verschiedenen Variablen zu untersuchen. In dem Fall wollte ich herausfinden, ob es eine signifikante Korrelation zwischen körperlicher Aktivität und Schlafparametern (Schlafdauer und -qualität) gibt. Dieser Test half mir dabei, festzustellen, ob es eine statistisch bedeutsame Verbindung zwischen diesen beiden Faktoren gibt und in welcher Richtung diese Verbindung verläuft.

Darüber hinaus wurde die Signifikanz der Korrelationen anhand von Signifikanztests bewertet, um sicherzustellen, dass die beobachteten Zusammenhänge nicht auf zufällige Variationen zurückzuführen sind. Diese Analysen ermöglichten es, wichtige Einblicke in die Beziehungen zwischen körperlicher Aktivität und Schlafparametern zu gewinnen und trugen zur Beantwortung unserer Forschungsfrage bei.

```{r}
# BMI-Kategorie in numerische Werte umwandeln
sleep_health_copy$BMI.Category <- as.numeric(factor(sleep_health_copy$BMI.Category))

# Berechnung Pearson-Korrelation und deren Signifikanz für körperliche Aktivität und Schlafdauer
correlation_activity_duration <- cor(sleep_health_copy$Physical.Activity.Level, sleep_health_copy$Sleep.Duration)

# Signifikanztest Korrelation zwischen körperlicher Aktivität und Schlafdauer
cor_test_activity_duration <- cor.test(sleep_health_copy$Physical.Activity.Level, sleep_health_copy$Sleep.Duration)

# Berechnung Pearson-Korrelation und deren Signifikanz für körperliche Aktivität und Schlafqualität
correlation_activity_quality <- cor(sleep_health_copy$Physical.Activity.Level, sleep_health_copy$Quality.of.Sleep)

# Signifikanztest Korrelation zwischen körperlicher Aktivität und Schlafqualität
cor_test_activity_quality <- cor.test(sleep_health_copy$Physical.Activity.Level, sleep_health_copy$Quality.of.Sleep)

# Berechnung  Pearson-Korrelation und deren Signifikanz für BMI-Kategorie und Schlafdauer
correlation_bmi_duration <- cor(sleep_health_copy$BMI.Category, sleep_health_copy$Sleep.Duration)

# Signifikanztest für die Korrelation zwischen BMI-Kategorie und Schlafdauer
cor_test_bmi_duration <- cor.test(sleep_health_copy$BMI.Category, sleep_health_copy$Sleep.Duration)

# Berechnung der Pearson-Korrelation und deren Signifikanz für BMI-Kategorie und Schlafqualität
correlation_bmi_quality <- cor(sleep_health_copy$BMI.Category, sleep_health_copy$Quality.of.Sleep)

# Signifikanztest für die Korrelation zwischen BMI-Kategorie und Schlafqualität
cor_test_bmi_quality <- cor.test(sleep_health_copy$BMI.Category, sleep_health_copy$Quality.of.Sleep)

print("Korrelation zwischen körperlicher Aktivität und Schlafdauer:")
print(correlation_activity_duration)

print("Signifikanztest für die Korrelation zwischen körperlicher Aktivität und Schlafdauer:")
print(cor_test_activity_duration)

print("Korrelation zwischen körperlicher Aktivität und Schlafqualität:")
print(correlation_activity_quality)

print("Signifikanztest für die Korrelation zwischen körperlicher Aktivität und Schlafqualität:")
print(cor_test_activity_quality)

print("Korrelation zwischen BMI-Kategorie und Schlafdauer:")
print(correlation_bmi_duration)

print("Signifikanztest für die Korrelation zwischen BMI-Kategorie und Schlafdauer:")
print(cor_test_bmi_duration)

print("Korrelation zwischen BMI-Kategorie und Schlafqualität:")
print(correlation_bmi_quality)

print("Signifikanztest für die Korrelation zwischen BMI-Kategorie und Schlafqualität:")
print(cor_test_bmi_quality)

```

- **Körperliche Aktivität und Schlafdauer**: Es besteht ein moderater positiver Zusammenhang (Korrelationskoeffizient: 0.212). Das bedeutet, dass Personen, die aktiver sind, tendenziell länger schlafen.
- **Körperliche Aktivität und Schlafqualität**: Es besteht ein moderater positiver Zusammenhang (Korrelationskoeffizient: 0.193). Aktivere Menschen neigen dazu, eine bessere Schlafqualität zu haben.
- **BMI-Kategorie und Schlafdauer**: Es besteht ein mittelstarker negativer Zusammenhang (Korrelationskoeffizient: -0.376). Ein höherer BMI ist mit kürzerer Schlafdauer verbunden.
- **BMI-Kategorie und Schlafqualität**: Es besteht ein moderater negativer Zusammenhang (Korrelationskoeffizient: -0.313). Ein höherer BMI ist mit schlechterer Schlafqualität verbunden.
<br>

Diese Ergebnisse deuten darauf hin, dass körperliche Aktivität eine positive Auswirkung auf die Schlafqualität und -dauer hat, während ein höherer BMI negativ mit diesen Schlafvariablen korreliert ist.

**ANOVA** 

ANOVA wurde genutzt, um signifikante Unterschiede in den Durchschnittswerten von Schlafparametern zwischen verschiedenen Gruppen zu identifizieren. Insbesondere wollten ichg wissen, ob es signifikante Preisunterschiede in Bezug auf die BMI-Kategorie gibt. Dieser Test ermöglicht mir festzustellen, ob der BMI einen Einfluss auf die Schlafparameter hat und ob bestimmte Kategorien signifikant unterschiedlich sind.

```{r}
# ANOVA Schlafdauer in Bezug auf BMI-Kategorie
anova_sleep_duration <- aov(sleep_health_copy$Sleep.Duration ~ sleep_health_copy$BMI.Category)

# ANOVA  Schlafqualität in Bezug auf BMI-Kategorie
anova_sleep_quality <- aov(sleep_health_copy$Quality.of.Sleep ~ sleep_health_copy$BMI.Category)

print("ANOVA für Schlafdauer in Bezug auf BMI-Kategorie:")
summary(anova_sleep_duration)

print("ANOVA für Schlafqualität in Bezug auf BMI-Kategorie:")
summary(anova_sleep_quality)

```

- **Schlafdauer**: Signifikante Unterschiede zwischen den BMI-Kategorien (P-Wert < 0.001). Personen mit unterschiedlichen BMI-Kategorien haben signifikant unterschiedliche Schlafdauern.
- **Schlafqualität**: Signifikante Unterschiede zwischen den BMI-Kategorien (P-Wert < 0.001). Der BMI beeinflusst signifikant die Schlafqualität.

Diese Ergebnisse zeigen, dass der BMI einen erheblichen Einfluss auf die Schlafparameter hat. Personen mit unterschiedlichen BMI-Kategorien haben signifikant unterschiedliche Schlafqualitäten und -dauern

**Kruskal-Wallis-Test** 

Der Kruskal-Wallis-Test ist da um Unterschiede zwischen den Gruppen hinsichtlich der Schlafparameter zu untersuchen, wenn die Daten nicht normalverteilt sind. Ich nutzte diesen Test, um festzustellen, ob es signifikante Unterschiede in der Schlafdauer und -qualität zwischen verschiedenen Niveaus der körperlichen Aktivität gab. 

```{r}
# Kruskal-Wallis-Test Schlafdauer in Bezug auf körperliche Aktivität
kruskal_sleep_duration <- kruskal.test(sleep_health_copy$Sleep.Duration ~ sleep_health_copy$Physical.Activity.Level)

# Kruskal-Wallis-Test Schlafqualität in Bezug auf körperliche Aktivität
kruskal_sleep_quality <- kruskal.test(sleep_health_copy$Quality.of.Sleep ~ sleep_health_copy$Physical.Activity.Level)

print("Kruskal-Wallis-Test für Schlafdauer in Bezug auf körperliche Aktivität:")
print(kruskal_sleep_duration)

print("Kruskal-Wallis-Test für Schlafqualität in Bezug auf körperliche Aktivität:")
print(kruskal_sleep_quality)

```
- **Schlafdauer**: Signifikante Unterschiede zwischen den Aktivitätsniveaus (P-Wert < 0.001). Verschiedene Aktivitätsniveaus sind mit signifikant unterschiedlichen Schlafdauern verbunden.
- **Schlafqualität**: Signifikante Unterschiede zwischen den Aktivitätsniveaus (P-Wert = 0.005). Die Schlafqualität variiert signifikant je nach Aktivitätsniveau.

Dies zeigt, dass die Intensität der körperlichen Aktivität einen signifikanten Einfluss auf die Schlafparameter hat. Unterschiedliche Niveaus der Aktivität sind mit unterschiedlichen Schlafqualitäten und -dauern verbunden.<br><br>

**Chi-Quadrat-Test** 

Der Chi-Quadrat-Test wurde verwendet, um die Beziehung zwischen einer kategorialen Variable (BMI-Kategorie) und dem Vorhandensein von Schlafstörungen zu untersuchen. Ich wollte so herausfinden, ob es eine signifikante Assoziation zwischen der BMI-Kategorie und dem Auftreten von Schlafstörungen gibt. Dieser Test half mir, die Bedeutung des BMI bei der Vorhersage von Schlafstörungen zu ermitteln.

```{r}
# Chi-Quadrat-Test zwischen BMI-Kategorie und Schlafstörungen
chi_square_test <- chisq.test(table(sleep_health_copy$BMI.Category, sleep_health_copy$Sleep.Disorder))

print("Chi-Quadrat-Test zwischen BMI-Kategorie und Schlafstörungen:")
print(chi_square_test)

```
-Sehr signifikante Beziehung zwischen BMI-Kategorie und Schlafstörungen (P-Wert < 0.001). Die BMI-Kategorie ist ein entscheidender Faktor für das Risiko von Schlafstörungen.

Dies unterstreicht die Bedeutung des BMI als Prädiktor für Schlafstörungen. Personen in höheren BMI-Kategorien haben ein signifikant erhöhtes Risiko für Schlafstörungen.
<br> <br>

Zusammengefasst zeigen diese Ergebnisse, dass sowohl die körperliche Aktivität als auch der BMI signifikante Faktoren für Schlafdauer und -qualität sind. Während eine höhere körperliche Aktivität mit besserem Schlaf assoziiert ist, scheint ein höherer BMI mit schlechterem Schlaf zusammenzuhängen.

## Fazit

In Bezug auf die Einleitung unserer Arbeit und die darauf basierende Forschungsfrage haben wir interessante Erkenntnisse über die Faktoren gewonnen, die Schlafqualität und -dauer beeinflussen.

Es wurde festgestellt, dass körperliche Aktivität und BMI-Kategorie wichtige Faktoren für die Schlafgesundheit sind. Höhere körperliche Aktivität korreliert mit längerer Schlafdauer und besserer Schlafqualität, während ein höherer BMI tendenziell mit kürzerer Schlafdauer und schlechterer Schlafqualität verbunden ist. Außerdem zeigen unsere Ergebnisse, dass verschiedene Niveaus der körperlichen Aktivität und unterschiedliche BMI-Kategorien signifikante Auswirkungen auf die Schlafparameter haben.

Natürlich ist keine Untersuchung perfekt und unsere Analyse hat ihre Grenzen. Wir haben uns auf einen einzigen Datensatz beschränkt und konnten einige potenzielle Schlafbeeinflussende Faktoren, die nicht verfügbar waren oder außerhalb unseres Untersuchungsbereichs lagen, nicht berücksichtigen. Die Integrieren von weiteren Variablen, wie die Qualität der Schlafumgebung oder andere Lebensstilfaktoren, könnte sehr interessant und aufschlussreich sein.

Für zukünftige Untersuchungen wäre es interessant, die Dynamik der Schlafgesundheit über längere Zeiträume zu verfolgen und weitere Faktoren wie Stress oder Ernährung zu berücksichtigen. Ein konkreter Verbesserungsvorschlag wäre der Einsatz von maschinellem Lernen und künstlicher Intelligenz, um tiefere Einsichten in die Wechselwirkungen zwischen Schlaf, körperlicher Gesundheit und Lebensstil zu erlangen.

Insgesamt bietet unsere Analyse einen aufschlussreichen Einblick in die Faktoren, die Schlafqualität und -dauer beeinflussen. Sie bildet eine solide Grundlage für weiterführende Untersuchungen und liefert wertvolle Informationen zur Förderung gesunder Schlafgewohnheiten und zur Entwicklung praxisnaher Strategien zur Verbesserung der Schlafgesundheit.

## Literaturverzeichnis

* Ekstedt, M., Nyberg, G., Ingre, M., Ekblom, Ö., & Marcus, C. (2013). Sleep, physical activity and BMI in six to ten-year-old children measured by accelerometry: a cross-sectional study. The International Journal of Behavioral Nutrition and Physical Activity.

* Chaput, J., Lambert, M., Gray‐Donald, K., McGrath, J., Tremblay, M., O'Loughlin, J., & Tremblay, A. (2011). Short sleep duration is independently associated with overweight and obesity in Quebec children. Canadian Journal of Public Health, 102(5). 

* Carneiro-Barrera, A., Amaro-Gahete, F., Acosta, F., & Ruiz, J. (2020). Body Composition Impact on Sleep in Young Adults: The Mediating Role of Sedentariness, Physical Activity, and Diet. Journal of Clinical Medicine. 

* Pilcher, J., Erikson, D. N., & Yochum, C. A. (2020). Fighting the Freshman Fifteen: Sleep, Exercise, and BMI in College Students. American Journal of Health Promotion, 35.